臺灣橋頭地方法院民事判決
110年度橋簡字第1044號
原      告  劉瑄蕙  
被      告  張威成  
訴訟代理人  黃冠霖律師
上列當事人間請求損害賠償事件，本院於民國111年3月17日言詞
辯論終結，判決如下：
    主  文
被告應給付原告新臺幣壹拾萬元，及自民國一一○年十二月九日
起至清償日止，按週年利率百分之五計算之利息。
原告其餘之訴駁回。
訴訟費用由被告負擔三分之二，餘由原告負擔。
本判決第一項得假執行。但被告如以新臺幣壹拾萬元為原告預供
擔保，免為假執行。
    事實及理由
一、原告主張：兩造於民國110年3月間透過交友軟體認識，之後
    多次發生性關係。而被告明知其在110年8月25日已登記結婚
    ，卻蓄意隱瞞，甚在110年8月24日即登記結婚之前，刻意拿
    身分證予原告閱覽，藉此證明自己未婚，致使原告在不知被
    告已婚之情況下，仍於110年9月23日、10月25日與被告合意
    發生性關係。嗣因原告在110年10月26日與友人甲○○前往被
    告住處查證，方知悉被告已婚之事實，精神受有重大打擊。
    為此，被告刻意隱瞞已婚事實，並使原告在不知情之情況下
    ，於110年9月23日、10月25日仍同意與被告發生性關係，顯
    不法侵害原告之貞操權且情節重大，爰依民法第184條第1項
    、第195條第1項之規定提起本訴，請求被告賠償精神慰撫金
    新臺幣（下同）15萬元等語。聲明：被告應給付原告15萬元
    ，及自起訴狀繕本送達翌日起至清償日止，按週年利率5％計
    算之利息。
二、被告則以：兩造於110年3月間，在俗稱約砲神器之應用程式
    「探探」上認識，之後不到一週時間，就外約至高雄蓮池潭
    附近吃飯，且兩造在第二次外約見面開始，均會發生性關係
    ，兩造應係互為滿足對方之肉體關係，且對於各自之交友、
    婚姻及家庭狀況並非特別在意，被告亦無任何隱瞞。又被告
    對於結婚一事縱有隱瞞，且原告遲至110年10月26日始知悉
    被告已婚，但原告於110年10月29日、11月7日、11月12日仍
    與被告發生性行為，此可證原告之婚姻關係顯非原告決定是
    否與被告性交所考量之事，蓋若被告真侵害原告之貞操權，
    原告豈會持續與被告發生性關係，而使自身貞操權持續受侵
    害？再退步言，縱使被告有侵害原告之貞操權，原告主張之
    精神慰撫金數額亦明顯過高，爰請審酌兩造長期之肉體關係
    ，及原告110年10月26日知悉被告已婚後，仍持續主動與被
    告發生性行為等情，酌定合理之數額等詞置辯。聲明：原告
    之訴駁回；如受不利判決，願供擔保，請准宣告免為假執行
    。
三、本院得心證之理由：
㈠、按因故意或過失，不法侵害他人之權利者，負損害賠償責任
    ；故意以背於善良風俗之方法，加損害於他人者亦同；不法
    侵害他人之身體、健康、名譽、自由、信用、隱私、貞操，
    或不法侵害其他人格法益而情節重大者，被害人雖非財產上
    之損害，亦得請求賠償相當之金額，民法第184條第1項、第
    195條第1項分別定有明文。又所謂之貞操權，乃指個人對性
    行為或身體親密接觸等行為之自主決定權，而男女結合之目
    的因社會多元化結果而有多端，然無論如何，均應本於誠信
    ，以免對方陷入錯誤交往而生糾紛，況我國係採一夫一妻制
    ，為維護善良風俗，並避免交往對象違犯法律，男女交往之
    初，已婚者對其結婚之事實自負有告知之義務，令對方有機
    會決定是否繼續交往，避免於不知情下交往並付出感情後，
    始知悉其已婚身分而難以自拔，致身心受害甚或牴觸法律。
    故性行為之對象是否已婚，因涉及該性交行為是否為法秩序
    所容許，屬於性自主決定權之重要事項，在一般情形，隱匿
    已婚事實，致對方不知而同意性交，即有害於貞操權。
㈡、經查，原告主張兩造於110年3月間透過交友軟體認識後，被
    告在110年8月25日已登記結婚，且被告婚後於110年9月23日
    、10月25日，仍與原告合意發生性關係等情，已提出手機畫
    面截圖、通訊軟體之對話截圖等件為佐（見本院卷第13至21
    頁），並有個人戶籍資料存卷可參（見本院卷第25頁），且
    被告對於上情亦不爭執（見本院卷第120頁），是此部分之
    事實，先可認定。
㈢、其次，原告主張被告在110年9月23日、10月25日與原告發生
    性行為以前，仍隱瞞已婚之事實，致使原告不知情而同意性
    交一節，雖據被告執前詞否認。然而，兩造甫認識之初，原
    告即曾詢問被告有無女朋友，並經被告以：「沒有」等詞予
    以答覆，有兩造透過手機軟體進行對話之擷圖可查（見本院
    卷第93頁）；且兩造認識之後，原告曾多次在對話過程中，
    旁敲側擊詢問被告是否有女朋友，被告則回應以：「我真的
    不想再這個話題打轉了，真煩」、「我還是那句老話，我沒
    結，也沒對象」等詞，同有對話擷圖存卷可稽（見本院卷第
    97頁）。再佐以原告在110年9月23日前往被告住處後，曾就
    該處發覺女性包包及衛生棉等物品一事提出質疑，更向被告
    表明其不願意當第三者，而被告斯時係以：「那是我沒清掉
    ，抱歉」等語回答，有兩造對話紀錄擷圖可參（見本院卷第
    55頁），致可見被告在110年8月25日登記結婚以後，對於原
    告質疑其是否有女朋友或已婚一事，仍係以避重就輕之情詞
    回應，而非明白告知自身已婚之事實等情明灼。因此，被告
    迭經原告質疑、詢問是否有女友之時，既均以沒有對象等詞
    明白回應，更在原告發覺其住處內部有女性物品時，藉以「
    那是我沒清掉」等寓有自身目前沒有跟其他女性交往，僅係
    先前留存物品之情詞答覆，則原告主張被告在110年9月23日
    、10月25日，兩造發生性行為以前，仍有隱瞞已婚事實之情
    況，致使原告不知情而同意性交等語，自堪採信。
㈣、此外，原告主張其係於110年10月26日自行前往被告住處查證
    ，始知悉被告已婚一情，同提出其在該日與友人甲○○前往被
    告住處查證並錄音之譯文內容可佐（見本院卷第57至65頁）
    ，且經本院傳喚證人甲○○到庭確認後，甲○○亦具結證述：當
    天伊跟原告是要去看被告是不是在說謊，是否真的沒有另一
    半，後來到被告住處後發現被告居然已經結婚了，原告很難
    過，也有哭，因為原告本來以為最糟的情況只是有女朋友，
    沒想到居然結婚了，且當天被告老婆的肚子很大，已經懷孕
    了等詞綦詳（見本院卷第177至178頁）。佐以原告於110年1
    0月26日進行查證後，兩造於110年11月12日猶有就此事溝通
    ，並對話以：　　
原告：我去你家是因為我自己發現不是你對我坦白的阿。 被告：對，我的意思是說你搞成這樣那她也知道。 原告：我搞成這樣，那如果我今天，那我問你嘛如果我今天沒去的話，你要瞞我到什麼時候你自己摸著你的良心，還是你其實自己也不知道？ 被告：我其實我真的也不知道阿。 原告：是阿，那你覺得你要傷害我多久。 被告：我還是，不是我還是會跟你講啊，我還是會跟你。 原告：你會跟我講，但是你不知道你什麼時候才會跟我講，你想想喔，你連有女朋友你都不講了，你連要計劃要結婚都不講了，連已結婚也不講。 被告：我是沒有講，我沒有騙你，我是沒有講而已好嗎。 
　　等詞，同有兩造對話譯文對照可參（見本院卷第145頁）。
    是以，原告確實係在110年10月26日自行前往被告住處查證
    ，始知悉被告已婚一情，依上述證詞及兩造對話內容綜合觀
    察，業足信為真。遑論，被告在110年11月12日與原告對話
    時，既自承其未將已婚事實告知原告，此益徵原告主張被告
    在110年9月23日、10月25日發生性行為以前，仍隱瞞已婚之
    事實，方使原告不知情而同意性交等語，要屬實在。
㈤、綜上，被告明知其在110年8月25日已登記結婚，卻蓄意隱瞞
    ，致使原告在不知被告已婚之情況下，於110年9月23日、10
    月25日與被告合意發生性關係，且原告係於110年10月26日
    自行前往被告住處查證，始知悉被告已婚，既均經本院認定
    如前，則徵諸首開規定及說明，原告主張被告係不法侵害其
    貞操權，應負侵權行為損害賠償責任，自屬有憑。至被告雖
    執原告在110年10月29日、11月7日、11月12日仍有與被告發
    生性行為等語，否認原告之貞操權有受侵害之情況。但兩造
    在110年10月26日以後，縱有發生性行為之情況，顯與被告
    先前隱瞞自身已婚事實，進而使原告在錯誤認知下，同意性
    交之情節無涉，此當無礙本院之前開認定，併此說明。
㈥、又按慰藉金之賠償須以人格權遭遇侵害，使精神上受有痛苦
    為必要，其核給之標準固與財產上損害之計算不同，然非不
    可斟酌雙方身分資力與加害程度，及其他各種情形核定相當
    之數額。查原告在110年9月23日、10月25日，因被告隱瞞已
    婚身分而同意發生性行為，並於同年10月26日始查證得知被
    告已婚，均如前述，則原告攸關性自主決定權之重要事項因
    受被告欺瞞而有錯誤判斷，致使事後發覺時，精神上受有相
    當之痛苦，當無可疑，足堪信實。茲審酌原告自陳為大學畢
    業，目前為私人企業行政，月收入約29,000元；被告自述專
    科畢業，目前無業，還沒有找到工作，經濟來源為先前儲蓄
    等情（見本院卷第179至180頁）；另衡量兩造財產所得總額
    及名下財產資料（詳見本院卷末附稅務電子閘門財產所得調
    件明細表）；再考量被告之侵害行為手段、時間長短、原告
    貞操權益受侵害程度等一切具體情狀，認原告請求之精神慰
    撫金數額以10萬元為宜；逾此範圍，則難認有理。
四、綜上所述，原告請求被告給付10萬元，及自起訴狀繕本送達
    翌日即110年12月9日起至清償日止（起算依據詳見本院卷第
    45頁之送達證書），按週年利率5％計算之利息，屬有理由，
    應予准許；逾此範圍之金額，則非有據，自予駁回。
五、原告勝訴部分，係適用簡易訴訟程序為被告敗訴之判決，依
    民事訴訟法第389條第1項第3款規定，應職權宣告假執行。
    另被告陳明願供擔保，聲請宣告免為假執行，依法尚無不合
    ，爰酌定相當之擔保金額宣告之。
六、本件事證已臻明確，其餘攻擊防禦方法及舉證，經核與判決
    結果不生影響，無逐一論列之必要，併予敘明。
七、訴訟費用負擔之依據：民事訴訟法第79條。　　　
中　　華　　民　　國　　111 　年　　4 　　月　　15　　日
    　　　　　　　橋頭簡易庭　法　　　官  楊博欽
以上正本係照原本作成。
如不服本判決，應於送達後20日內，向本院提出上訴狀並表明上
訴理由，如於本判決宣示後送達前提起上訴者，應於判決送達後
20日內補提上訴理由書（須附繕本）。
中　　華　　民　　國　　111 　年　　4 　　月　　15　　日
      　　　　　　　　　　　　書　記　官  程淑萍